【裁判字號】    94,訴,3404
【裁判日期】    950630
【裁判案由】    毒品危害防制條例
【裁判全文】
臺灣高雄地方法院刑事判決              94年度訴字第3404號
公  訴  人  臺灣高雄地方法院檢察署檢察官
被      告  乙○○
                    （現羈押於高雄看守所）
上列被告因毒品危害防制條例案件，經檢察官提起公訴（94年度
毒偵字第7369號）及移送併辦（95年度毒偵字第2964號），本院
改依簡式審判程序判決如下：
    主  文
乙○○連續施用第一級毒品，累犯，處有期徒刑壹年肆月，扣案
之海洛因貳包（不含包裝袋，合計淨重貳點肆公克）、殘留海
洛因針筒伍支（編號583 、584 、586 、338 、339） ，均沒收
銷燬；扣案盛裝上開海洛因包裝袋貳只、針筒支，均沒收。又
連續施用第二級毒品，累犯，處有期徒刑柒月，扣案之甲基安非
他命壹包（驗後毛重壹點壹公克）、殘留甲基安非他命玻璃球壹
只，均沒收銷燬。應執行有期徒刑壹年拾月，扣案之海洛因貳包
（不含包裝袋，合計淨重貳點肆公克）、殘留海洛因針筒伍支
（編號583 、584 、586 、338 、339） 、甲基安非他命壹包、
殘留甲基安非他命玻璃球壹只，均沒收銷燬；扣案盛裝上開海洛
因包裝袋貳只、針筒支，均沒收。
    事  實
一、乙○○前曾因施用毒品違反毒品危害防制條例案件，分別經
    臺灣高等法院高雄分院判處1 年2 月、7 月確定，本院判處
    有期徒刑10月、5 月確定，4 罪應執行有期徒刑2 年7 月，
    於民國93年9 月25日假釋付保護管束期滿執行完畢。又其前
    曾因施用毒品，經依本院90年度毒聲字第4035號裁定強制戒
    治，於91年6 月28日停止處分付保護管束期滿執行完畢，詎
    仍不知悔改，在上開強制戒治執行完畢後5 年內，分別基於
    施用第一級毒品海洛因及第二級毒品甲基安非他命之概括犯
    意，自94年7 月底某日起至95年4 月21日止，將海洛因摻入
    水中以針筒施打之方式，連續在高雄縣梓官鄉○○○街70
    號對面停車場、高雄縣橋頭鄉○○村里○○路○路東巷8 之
    4 號居所地及高雄縣梓官鄉之友人住處，施用海洛因多次。
    另於94年7 月底某日起至同年8 月16日上午6 時許止，在上
    揭停車場等處，將甲基安非他命放置於玻璃球燒烤生煙吸食
    之方式，連續施用甲基安非他命多次。嗣經警於附表所示之
    時地盤查、搜索，扣得如附表所示乙○○所有之海洛因等物
    ，並分別得乙○○同意後採集其尿液送鑑，結果分別呈嗎啡
    及甲基安非他命陽性反應，始悉上情。
二、案經高雄縣政府警察局岡山分局報告臺灣高雄地方法院檢察
    署檢察官偵查起訴及移送併辦。
    理  由
一、本件被告乙○○所犯為死刑、無期徒刑、最輕本刑為3 年以
    上有期徒刑以外之罪，其於準備程序進行中，就被訴事實為
    有罪之陳述，經受命法官告知簡式審判程序之旨，並聽取當
    事人之意見後，本院合議庭裁定由受命法官獨任進行簡式審
    判程序，合先敘明。
二、被告前曾因施用毒品，經依本院90年度毒聲字第4035號裁定
    強制戒治，於91年6 月28日停止處分付保護管束期滿執行完
    畢，有臺灣高等法院被告前案紀錄表在卷可稽。其於強制戒
    治執行完畢後5 年內，再為本次施用毒品犯行，應依法論科
    。
三、上揭事實，業據被告坦承不諱；且其於94年8 月16日為警查
    獲後採集之尿液，經鑑定後呈嗎啡及甲基安非他命陽性反應
    ，95年3 月25日查獲後採集之尿液經鑑定呈嗎啡陽性反應，
    分別有台灣檢驗科技股份有限公司94年8 月23日KＺ00000000
    0000號、95年4 月4 日KＺ000000000000號濫用藥物尿液檢驗
    報告2 紙在卷足憑。查海洛因於人體內會水解為嗎啡，再循
    嗎啡代謝方式排出體外，亦經行政院衛生署80年以056954號
    函釋明確。另有如附表所示之海洛因等物扣案可佐，該等扣
    案物品經鑑定後，其中確有白色粉末2 包含海洛因成分，晶
    體1 包含甲基安非他命成分、注射針筒5 支（編號583 、58
    4 、586 、338 、339） 殘留海洛因、玻璃球1 只殘留甲基
    安非他命，分別有法務部調查局94年10月18日科調壹字第22
    0021274 號鑑定通知書、高雄醫學大學附設中和紀念醫院94
    年10月25日0000-000、0000-000、0000-000、0000-000、00
    00-000、95年5 月23日0000-000、0000-000號檢驗報告附卷
    可參。被告自白於上揭時地施用海洛因、甲基安非他命等節
    ，核與事實相符，事證明確，其犯行足堪認定，應依法論科
    。
四、按海洛因及甲基安非他命分別為毒品危害防制條例第2 條第
    2 項第1 款、第2 款所規定之第一級毒品及第二級毒品，是
    核被告乙○○所為，係犯同條例第10條第1 項、第2 項之施
    用第一級毒品、第二級毒品罪。其施用第一級、第二級毒品
    前後持有毒品之低度行為，為其施用毒品之高度行為所吸收
    ，不另論罪。被告先後多次施用第一級毒品及第二級毒品之
    犯行，時間緊接，方法相同，所犯係構成要件相同之罪名，
    顯係基於概括犯意反覆為之，均應依刑法第56條連續犯規定
    論以一罪，並加重其刑。臺灣高雄地方法院檢察署檢察官
    95年度毒偵字第2964號移送併辦部分，與本案為裁判上一罪
    之連續犯關係，檢察官就犯罪事實一部起訴，依刑事訴訟法
    第267 條規定，其效力及於全部，法院自有權一併審理，附
    此敘明。又被告所犯上開二罪，犯意各別，行為互殊，應予
    分論併罰。又被告曾因施用毒品違反毒品危害防制條例案件
    ，分別經臺灣高等法院高雄分院判處1 年2 月、7 月確定，
    本院判處有期徒刑10月、5 月確定，4 罪應執行有期徒刑2
    年7 月，於93年9 月25日假釋付保護管束期滿執行完畢，有
    臺灣高等法院被告前案紀錄表在卷可稽，其受有期徒刑執行
    完畢後，5 年以內再犯本件有期徒刑以上之罪，為累犯，應
    依刑法第47條之規定加重其刑，並依刑法第70條之規定，遞
    加重之。爰審酌被告前因毒品危害防制案件，經強制戒治，
    且經刑之宣告，詎其仍未能徹底戒絕毒品，連續施用海洛因
    期間約9 月餘，顯見其無戒毒悔改之意，惟念犯後坦承犯行
    ，且其施用毒品僅自戕一己之身體健康，尚未對他人造成危
    害等一切情狀，量處如主文所示之刑，並定其應執行之刑。
    至扣案之海洛因2 包（不含包裝重，合計淨重2.34公克）屬
    第一級毒品、甲基安非他命1 包（驗前毛重1.2 公克，驗後
    毛重1.1 公克）屬第二級毒品，殘留海洛因之注射針筒5支
    、殘留甲基安非他命玻璃球1 只，經鑑定後分別殘留第一級
    海洛因、第二級毒品基安非他命成分，已有如前述，因該等
    物品與殘留之海洛因、甲基安非他命無法析離，應將整體視
    同毒品，故上開扣案物均應依毒品危害防制條例第18條第1
    項前段之規定，宣告沒收銷燬之，併此敘明。又盛裝上開海
    洛因之空包裝袋2 只，因已經法務部調查局就之與盛裝之第
    一級毒品海洛因分別鑑析其重量，應可視為與第一級毒品分
    離之物，然該包裝袋，係被告為施用毒品時用以保存且便於
    攜帶毒品之用，且為被告所有；扣案尚未使用之針筒3 支乃
    被告預備施用海洛因之工具，亦為被告所有，均據被告供述
    明確，爰依刑法第38條第1 項第2 款之規定，併予宣告沒收
    。此外，送驗耗損之毒品，既已滅失，即無庸併予宣告沒收
    銷燬。未檢出毒品成分之白色粉末，與本件被告施用毒品無
    關，爰不另為沒收之諭知。
據上論斷，應依刑事訴訟法第273 條之1 第1 項、第299 條第1
項前段，毒品危害防制條例第10條第1 項、第2 項、第18條第1
項前段，刑法第11條、第56條、第47條、第51條第5 款、第9 款
、第38條第1 項第2 款，判決如主文。
本案經檢察官甲○○到庭執行職務。
中    華    民    國    95    年    6     月    30    日
                  刑事第一庭    法  官  陳宛榆
以上正本證明與原本無異。
如不服本判決，應於判決送達後10日內，向本院提出上訴狀。
中    華    民    國    95    年    7     月    3     日
                                書記官  劉企萍
附錄本判決論罪法條
毒品危害防制條例第10條
施用第一級毒品者，處 6 月以上 5 年以下有期徒刑。
施用第二級毒品者，處 3 年以下有期徒刑。
附表
┌──┬───────┬─────────┬─────┐
│編號│查獲時間、地點│扣案物            │採尿結果  │
├──┼───────┼─────────┼─────┤
│ 1  │94年8 月16日上│海洛因2 包（空包裝│嗎啡陽性。│
│    │午6 時50分許，│袋重0.59公克，合計│甲基安非他│
│    │於高雄縣梓官鄉│淨重2.34公克）、甲│命陽性。  │
│    │中正四街70號對│基安非他命1 包（驗│          │
│    │面停車場。    │前毛重1.2 公克，驗│          │
│    │              │後毛重1.1 公克、殘│          │
│    │              │留海洛因針筒3 支、│          │
│    │              │殘留甲基安非他命玻│          │
│    │              │璃球1 只、未使用之│          │
│    │              │針筒3 支、未檢出毒│          │
│    │              │品成分之白色粉末1 │          │
│    │              │包。              │          │
├──┼───────┼─────────┼─────┤
│ 2  │95年3 月25日下│殘留海洛因針筒2 支│嗎啡陽性。│
│    │午3 時50分許，│。                │          │
│    │在高雄縣橋頭鄉│                  │          │
│    │東林村里林東路│                  │          │
│    │鐵路東巷8 之4 │                  │          │
│    │號。          │                  │          │
└──┴───────┴─────────┴─────┘


司法院資訊處製作；財團法人民間司法改革基金會備份。
